臺灣板橋地方法院刑事判決　　　　　　　　　　　　九十一年度易緝字第一二八號
　　公　訴　人　臺灣板橋地方法院檢察署檢察官
　　被　　　告　丁○○　男　二.
右列被告因竊盜案件，經檢察官提起公訴（九十年度偵字第一八九一號），本院判決
如左：
    主  文
丁○○收受贓物，處有期徒刑伍月，如易科罰金，以參佰元折算壹日。
    事  實
一、丁○○明知真實姓名年籍不詳綽號「忠正」之成年男子所持有車牌號碼為ＣＧＵ
    －五三０號之重機車一輛，係來源不明之贓物（該重機車係丙○○所有，於民國
    九十年一月八日十八時三十分許，在臺北縣三重市○○○路五號天台廣場前所失
    竊），竟仍基於收受贓物之犯意，於九十年一月八日二十一時三十幾分許，在臺
    北縣三重市○○○路五號天台廣場前，向「忠正」收受而持有。嗣於九十年一月
    八日二十一時四十分許，丁○○騎乘上開重機車行經臺北縣三重市○○○路與同
    安東街（起訴書誤載為同安街）口為警查獲。
二、案經臺北縣政府警察局三重分局報請臺灣板橋地方法院檢察署檢察官偵查起訴。
    理  由
一、訊據被告丁○○矢口否認有上開贓物之犯行，辯稱：係真實姓名年籍不詳綽號「
    忠正」之成年男子將上開重機車之鑰匙交給伊，請伊騎到天台廣場附近之蛋糕店
    交給真實姓名年籍不詳綽號「志明」的成年男子，伊不知係贓車云云。惟查，上
    開重機車一輛，係丙○○所有，於九十年一月八日十八時三十分許，在臺北縣三
    重市○○○路五號天台廣場前所失竊等情，業據被害人丙○○迭於警訊時及本院
    審理時指述甚明，並有車籍作業系統－查詢認可資料、臺北縣政府警察局贓物認
    領保管單各一份附卷可稽，顯見上開重機車確屬因財產犯罪所取得之財物，為刑
    法第三百四十九條所規定之贓物無訛。又被告於本院審理時初則供稱「我拿這輛
    機車時並沒有拿行車執照」，其後復供稱「上開重機車係忠正所交付，伊有問他
    行車執照在那裡，他說在志明那邊」等語，由此可知，被告確有贓物之認識至明
    。是被告空言否認所為之上開辯解，應係事後卸責之詞，不足採信。事證明確，
    被告之犯行堪以認定。
二、核被告所為，係犯刑法第三百四十九條第一項之收受贓物罪。公訴意旨認被告係
    犯同法第三百二十條第一項之竊盜罪，即有誤會，起訴法條應予變更。爰審酌被
    告之品行、智識程度、生活狀況，其明知「忠正」所持有之上開重機車，係來源
    不明之贓物，竟予以收受使用，造成被害人尋獲失物之困難，並易助長竊風，被
    告之生活狀況、智識程度、犯罪之動機、目的、手段、犯罪所生之危害、犯罪後
    猶飾詞狡辯之態度等一切情狀，量處如主文所示之刑，並諭知易科罰金之折算標
    準，以示懲儆。
三、被告行為（犯罪）後，刑法第四十一條業於九十年一月十日修正公布施行，於同
    年一月十二日生效，該法第四十一條第一項前段將得易科罰金之範圍由「犯最重
    本刑為三年以下有期徒刑以下之刑之罪」修正擴大為「犯最重本刑為五年以下有
    期徒刑以下之刑之罪」，更有利於被告，應依刑法第二條第一項前段之規定，適
    用裁判時之法律即刑法第四十一條第一項前段。
四、移送併辦（臺灣臺北地方法院檢察署九十年度偵字第一三五二八號、臺灣士林地
    方法院檢察署九十一年度偵字第八０八八號）意旨略以：被告丁○○於八十九年
    十二月八日十時許前，在臺北市○○○路○段六十巷口新生高架橋下，竊取乙○
    ○所有車牌號碼為Ｇ五－０八八六號自用小客車後，電知乙○○匯新臺幣五萬元
    至被告所有華南商業銀行000000000000000號帳戶中，否則將無
    法取回該車；於九十年六月間，在臺北縣汐止市○○街四六巷七弄一號四樓，竊
    取甲○○所有之金項鍊一條，因認被告分別涉有刑法第三百二十條第一項之竊盜
    罪、第三百四十六條第一項之恐嚇取財罪及第三百二十條第一項之竊盜罪嫌，且
    均與本件上開論罪科刑部分之犯行有連續犯之裁判上一罪關係，而移送併辦云云
    。惟查，本件上開論罪科刑部分之犯行業經本院依法變更起訴法條，而改刑法第
    三百四十九條第一項之收受贓物罪論處如上，其與上開移送併辦部分，二者之犯
    罪時間雖相距不遠，但其犯意、犯行及犯罪之標的、方法、目的均不同，業如前
    述，顯見上開移送併辦之事實均係另行起意，與本件上開論罪科刑部分之犯行，
    均應係二罪，並無連續犯之裁判上一罪關係，本院即無從併予審理，均應退回由
    檢察官依法辦理，併予明。
據上論斷，應依刑事訴訟法第二百九十九條第一項前段、第三百條，刑法第三百四十
九條第一項、第二條第一項前段、第四十一條第一項前段，罰金罰鍰提高標準條例第
一條前段、第二條，判決如主文。
本案經檢察官游鉦添到庭執行職務
中    華    民    國      九十一      年      十一     月     十一      日
                                      臺灣板橋地方法院刑事第一庭
                                          法  官  楊  千  儀
右正本證明與原本無異。
如不服本判決，應於判決送達後十日內，向本院提出上訴狀。
              書記官  吳  河  東
中    華    民    國      九十一      年      十一     月     十五      日
附錄本案論罪科刑法條全文
刑法第三百四十九條
收受贓物者，處三年以下有期徒刑、拘役或五百元以下罰金。
搬運、寄藏、故買贓物或為牙保者，處五年以下有期徒刑、拘役或科或併科一千元以
下罰金。
因贓物變得之財物以贓物論。
（罰金已依罰金罰鍰提高標準條例提高十倍）
